臺灣新北地方法院刑事判決
110年度交訴字第25號
公  訴  人  臺灣新北地方檢察署檢察官
被      告  林建文



選任辯護人  鄭嘉欣律師
            戴紹恩律師
上列被告因公共危險案件，經檢察官提起公訴（110 年度偵續一
字第10號），本院判決如下：
    主  文
林建文駕駛動力交通工具肇事，致人死亡而逃逸，處有期徒刑壹
年。
    事  實
一、林建文於民國108 年3 月23日15時35分許，駕駛車牌號碼00
    -0000 號自用小客車（下稱A 車）違規臨停在新北市○○區○○
    ○道0 段000 號前（該處位於行人穿越道後方、公車招呼站1
    0公尺内、路面劃設禁止臨時停車之紅色標線），讓車上載
    乘之家人先行下車後，欲起駛A 車離開時，適有行人蔡芳美
    未依規定由行人穿越道穿越道路，違規步行至該處外側車道
    ，自A 車左後方以順時鐘方向繞行欲穿越馬路，林建文本應
    注意車前狀況，隨時採取必要之安全措施，且於起駛前應注
    意前後左右有無障礙或車輛行人，並讓行進中之車輛行人優
    先通行，而依當時情形並無不能注意之情事，竟疏未注意蔡
    芳美已繞行至A 車右前方，未禮讓蔡芳美先行，即貿然踩踏
    油門起駛A 車，逕將蔡芳美撞倒在地，又再誤踩油門，使A 
    車之右前、後輪先後輾過蔡芳美，致蔡芳美受有多重器官衰
    竭、敗血性休克、腸缺血併腸壞死、骨盆骨折、左尺骨骨折
    、右脛腓骨骨折、右氣血胸等傷害。詎林建文於前開行車交
    通事故發生後，明知所駕車輛已撞擊輾壓蔡芳美致受有上開
    嚴重傷害而有死亡之虞，應即採取救護或其他必要之措施，
    不得逕行駛離，竟仍未停煞車輛留待現場，對傷者施以必要
    救護或待警方到場處理，而另基於肇事逃逸之犯意，繼續駕
    駛A 車向前行駛，因前方車道另有車輛停等紅燈阻礙行進，
    即偏離車道向右跨行於人行道上閃避駛越，然後加速向前疾
    駛至前方交岔路口後，旋即逕行闖越紅燈右轉駛往天祥街離
    開現場，至同日15時40分許，始駕車折返現場，接受到場警
    方調查處理。惟蔡芳美經於同日16時3 分許，送林口長庚醫
    院急救後，仍於同年月31日8 時6 分許，因上開交通事故造
    成之右氣血胸、骨盆骨折及右下肢骨折、腸缺血併腸壞死、
    敗血性休克併多重器官衰竭而不治死亡（林建文上開所犯過
    失致死部分，前另經本院108 年度交簡上字第204 號、臺灣
    高等法院109 年度交上易字第212 號等判決，判處有期徒刑
    7 月確定在案，並已於110 年6 月18日執行完畢）。
二、案經蔡芳美之配偶李遠志訴由臺灣新北地方檢察署檢察官偵
    查起訴。
    理  由
壹、證據能力部分
一、被告及其辯護人主張：起訴書證據清單所指另案偵查中證人
    證述部分、告訴人之陳述及提出之告訴書狀，均係被告以外
    之人於審判外之陳述，無證據能力等語。
二、經核：
    ㈠起訴書所援引被告另案過失致死案件，被告以外之人於警
      詢之陳述、告訴人偵查中之告訴書狀等，核屬被告以外之
      人於審判外之陳述，復無其他法律規定得為證據之情形，
      爰依刑事訴訟法第159 條第1 項規定，認無證據能力。
    ㈡起訴書所援引被告另案過失致死案件，被告以外之人於偵
      訊依法具結之陳述部分，按被告之對質詰問權，係憲法所
      保障之基本人權及基本訴訟權，然偵查中，檢察官通常能
      遵守法律程序規範，無不正取供之虞，且接受偵訊之該被
      告以外之人，已依法具結，以擔保其係據實陳述，如有偽
      證，應負刑事責任，有足以擔保筆錄製作過程可信之外在
      環境與條件，乃於刑事訴訟法第159 條之1 第2 項規定「
      被告以外之人於偵查中向檢察官所為之陳述，除顯有不可
      信之情況者外，得為證據。」，係以具有「特信性」與「
      必要性」，已足以取代審判中經反對詰問之信用性保障，
      而例外賦予證據能力，是上開被告以外之人於偵查中向檢
      察官之陳述部分，除其等於檢察官偵查中非以證人身分、
      未經具結之陳述，且無類推適用刑事訴訟法第159 條之2 
      或第159 條之3等適用傳聞例外規定，認無證據能力外，
      其餘以證人身分且經依法具結之陳述，被告及辯護人並未
      具體陳明其等偵查中陳述有何顯有不可信之情況，則應認
      仍有證據能力。
　　㈢次按被告以外之人於審判外之陳述，雖不符合同法第159 
      條之1 至第159 條之4 之規定，但經當事人於審判程序同
      意作為證據，法院審酌該言詞陳述或書面陳述作成時之情
      況，認為適當者，亦得為證據；當事人、代理人或辯護人
      於法院調查證據時，知有第159 條第1 項不得為證據之情
      形，而未於言詞辯論終結前聲明異議者，視為有前項之同
      意，刑事訴訟法第159 條之5 定有明文。查本判決下列所
      引用之被告以外之人於審判外之陳述，除上述㈠部分無證
      據能力及㈡部分有證據能力外，其餘雖屬傳聞證據，惟檢
      察官、被告及辯護人於本院審理時均表示無意見，且迄至
      言詞辯論終結前亦未聲明異議，本院審酌上開證據資料製
      作時之情況，尚無違法不當之瑕疵，亦認為以之作為證據
      應屬適當，依上開規定，認具有證據能力。
　　㈣又本件認定事實所引用之卷內非供述證據之證據能力部分
      ，並無證據證明係公務員違背法定程序所取得，檢察官、
      被告及辯護人於本院審理時均未主張排除前開物證之證據
      能力，且迄於言詞辯論終結前亦均未聲明異議，本院經審
      酌亦無其他違法不當之情況，故均認有證據能力。
貳、實體部分
一、被告上開因駕車過失肇事致被害人蔡芳美死亡之事實，業據
    被告於本院108 年度交簡上字第204 號另案警詢、偵查、審
    理及上訴審審理時坦認不諱，核與證人即目擊者仲唯仁於該
    案審理時證述情節大致相符，並有現場圖、道路交通事故調
    查表、道路交通事故調查報告表、現場照片、監視器截圖照
    片、道路交通事故肇事人自首情形記錄表、A 車詳細資料報
    表、長庚醫療財團法人林口長庚紀念醫院診斷證明書、新北
    地檢署相驗屍體證明書、檢驗報告書、相驗照片、新北市政
    府消防局救護紀錄表、證號查詢汽車駕駛人資料、新北市政
    府警察局109 年1 月8 日新北警勤字第1090024137號函暨附
    件受理各類案件紀錄單、本院108 年度交簡上字第204 號、
    台灣高等法院109 年度交上易字第212 號等刑事判決等附卷
    可稽，已堪認定。
二、訊據被告固亦不否認有於上開時地，駕車過失肇事撞擊輾壓
    被害人後，繼續駕車紅燈右轉駛入天祥街等事實，但矢口否
    認有何肇事後逃逸之犯行，辯稱：伊並無肇事逃逸，伊當時
    因誤踩油門肇事後，煞車不住心慌因前方為紅燈即本能地彎
    向天祥街開過去，當時伊有放開油門，但車子還是一直往前
    衝，伊想踩煞車，但都踩不到，踩的都是油門，等到天祥街
    121巷口煞住車後即趕回到肇事現場，協助處理被害人送醫
    急救事宜，當時伊煞車停住的天祥街巷口，距肇事現場約50
    公尺，之後伊將車迴轉駛至新北大道路口，等綠燈後即右轉
    停在路口全家便利商店前，然後走回肇事現場，時間約5 、
    6 分鐘，伊到現場時，警方及救護車都還沒到，經伊詢問附
    近店家，因已報警，伊就未再報警，等警方到場時伊就主動
    坦承為肇事者並配合處理云云。辯護人亦為被告辯護略以：
    被告於誤踩油門撞擊輾壓被害人發生車禍事故後，因驚嚇心
    慌未能踩到煞車，以致車輛未能停在原處而繼續向前行駛，
    當時其為避免直行闖越紅燈造成其他交通事故，始右轉至天
    祥街，且在能控制車輛後，旋即駛返肇事現場，並於警方到
    場後主動表明其為肇事者，況其肇事地點即在其居住社區對
    面，且其家人甫下車尚在現場附近，顯難肇逃躲避刑責，足
    見被告並無肇事逃逸之動機及主觀犯意，又其因無法煞車而
    續駛至天祥街短暫離開現場之客觀行為，亦非屬肇事逃逸處
    罰之逃逸行為，故被告行為並不構成肇事逃逸，請諭知被告
    無罪；又縱認被告構成肇事逃逸犯行，其於犯罪未發覺前，
    即向到場處理警員表明為肇事者並在場配合處理，亦符合刑
    法自首要件，並審酌被告犯罪情節，情輕法重，且行為時已
    年近70高齡，亦已就過失致死罪刑，入監執行完畢等情，適
    用刑法第59條、74條等規定，予以減輕其刑及宣告緩刑等語
    。經查：
　　㈠被告有於上開時地，因駕車過失肇事撞擊輾壓被害人，致
      受有上開嚴重傷害而有死亡之虞後，未停煞車輛留待現場
      ，而其駕駛車輛繼續向前偏離車道向右跨行於人行道上，
      閃避駛越前方停等紅燈車輛後，疾駛至前方交岔路口，闖
      越紅燈右轉駛往天祥街離開現場，其後被害人經送醫急救
      後，仍因其上開肇事致傷後不治死亡等事實，業據被告供
      認不諱，核與證人即目擊者仲唯仁於本院另案108年度交
      簡上字第204 號審理時證述情節大致相符（見該案109 年
      2 月11日審判筆錄3 至10頁），並有證人仲唯仁提出之其
      所駕車輛行車紀錄器錄影檔案（存置於警方蒐證光碟）、
      本院上開另案109 年1 月16日準備程序筆錄（勘驗上開證
      人行車紀錄器錄影檔案）、勘驗上開行車紀錄器錄影擷圖
      、本院本案111 年1 月11日審判筆錄（勘驗上開證人行車
      紀錄器錄影檔案）、勘驗上開行車紀錄器錄影擷圖、臺灣
      高等檢察署檢察官110 年1 月18日勘驗筆錄、擷圖、道路
      交通事故調查報告表、現場、肇事車輛等照片、行車紀錄
      器錄影翻拍照片、林口長庚醫院診斷證明書、新北地檢署
      相驗屍體證明書、檢驗報告書、相驗照片、新北市政府消
      防局救護紀錄表、證號查詢汽車駕駛人資料、新北市政府
      警察局109 年1 月8 日新北警勤字第1090024137號函暨附
      件受理各類案件紀錄單等附卷可稽，首堪認定。
　  ㈡再徵諸上開證人仲唯仁提出之行車紀錄器錄影勘驗所示，
      被告駕車過失肇事撞擊輾壓被害人後，其車輛完全無停煞
      即閃避駛越前方停等紅燈車輛，偏離車道向右跨行於人行
      道上，加速疾駛至前方交岔路口，闖越紅燈右轉駛往天祥
      街，迅速駛離現場，現場並即有商店人員、女性機車騎士
      追往查看肇事車輛行蹤未果而返，直至該錄影完畢約自被
      告肇事後近約3 分鐘，仍未見被告返回現場，是據被告上
      開肇事後未停煞迅即持續駕車離開現場行徑過程情狀以觀
      ，參諸肇事現場距前方交岔路口尚有20多公尺之距離，肇
      事時路邊均無車輛停靠，有足夠空間足以暫停被告車輛，
      且當時交岔路口直行方向號誌為紅燈，被告行駛車道前方
      已有2 輛車輛停等，然被告肇事後不僅未停煞車輛停靠路
      邊下車查看，留待現場處理，反加速閃避跨行於人行道上
      ，駛越前方停等紅燈車輛，不顧前方紅燈號誌，違規闖越
      逕行右轉疾駛而去，足認被告確有於駕車肇事後，明知被
      害人遭其嚴重撞擊輾壓，顯然傷勢嚴重且有死亡之虞，而
      仍出於逃逸犯意，未停煞車輛逕行且加速駛離現場之逃逸
      行為，堪認屬實無誤。
　　㈢被告及辯護人雖以前詞置辯，然：
　　　⒈按刑法第185 條之4之駕駛動力交通工具肇事逃逸罪，其
        立法目的，乃為維護交通安全，加強救護，減少被害人
        之死傷，促使駕駛人於肇事後，能對被害人即時救護，
        足見立法者認為駕駛人駕車肇事後，倘能將被害人即時
        救護，或留在現場處理，避免後車再次撞擊傷者，均可
        減輕或避免被害人之傷亡，此攸關社會大眾生命、身體
        之安全，因而將駕車肇事逃逸行為，明文規定為犯罪行
        為加以處罰，本條既是在防止逃逸行為所產生之抽象危
        險，因此所謂「逃逸」，應非指行為人有積極「逃亡、
        隱匿」等阻礙犯罪偵查行為，而係指行為人不留在肇事
        現場為即時救護、避免後車再度撞擊或協助相關人員迅
        速處理事故而離去之行為，蓋此一離去行為可能使因肇
        事所發生之損害有再度擴大之危險（最高法院102年度
        台上字第1359號判決意旨參照）；而判斷汽車駕駛人有
        無逃逸之故意，應就客觀事實判斷，如駕駛人對於危險
        之發生有所認識，明知已發生車禍，或知悉車禍有使人
        受傷害或死亡之可能，竟未下車察看，仍駕車離去，即
        可認定有肇事逃逸之犯意，亦即對於駕駛動力交通工具
        肇事致人死傷之事實，駕駛人已有所認識，並進而決意
        擅自逃離肇事現場之主觀心態，具有此項故意之犯意，
        即符合肇事逃逸罪之構成要件（最高法院102 年度台上
        字第4445號判決意旨參照）；是所謂逃逸，指於肇事當
        時或隨後離去現場之行為，僅須行為人主觀上有逃逸之
        意圖，客觀上有逃逸之行為為已足，而其擅離肇事現場
        之行為一旦付諸實施，其犯罪即已完成，不論其逃逸行
        為是否得逞，被害人是否在他人協助下獲得救護，亦不
        論嗣後是否再折返現場查看，於上開犯罪之成立不生影
        響。再按汽車駕駛人駕駛汽車肇事致人受傷或死亡者，
        應即採取救護措施及依規定處置，並通知警察機關處理
        ，不得任意移動肇事汽車及現場痕跡證據，道路交通管
        理處罰條例第62 條第3 項亦規定甚明。
　　　⒉被告及辯護人雖辯稱：被告肇事後當時係因驚嚇心慌，
        一時未能踩煞停車，且因前方號誌為紅燈，遂本能地彎
        向天祥路駛去，並無逃逸故意，亦不該當逃逸行為云云
        。然依被告自陳其原係從事公車司機工作10幾年，94年
        退休後至肇事時仍偶有駕車搭載家人出遊，可見其有多
        年駕駛專業經驗，退休後至肇事時亦仍持續有駕駛經驗
        ，是被告辯稱其肇事後因驚嚇心慌，未能踩煞停車，甚
        且誤踩油門云云，顯與其駕駛專業有悖，已非無疑，況
        觀諸其肇事後駕車逃逸之情，尚能應變閃避前方停等紅
        燈車輛，跨行人行道上快速駛離，行進中亦無停頓不暢
        或速度不一等異常之情，並知前方為紅燈不能直行，而
        應變右轉天祥街駛離，至1 百多公尺外後始折返，均與
        其所辯之情有間，亦見其上開所辯，尚難採信。又被告
        雖另辯稱其車當時有失控暴衝之情云云，然觀諸上開錄
        影所示，其車加速行駛、閃車、轉彎均屬正常，並無何
        失控異常之情，且其後亦能正常停煞駛返現場，事後亦
        無提出該車有何機械故障之實證，況其當時係搭載其家
        人出遊安全返回，事後亦未曾提及當天出遊車輛有何狀
        況，豈有於撞擊輾壓被害人肇事後即失控暴衝，是被告
        此部分所辯，亦與常理有違，顯有事後飾卸藉詞之嫌，
        亦難遽為採信。
　　　⒊另被告上開辯稱：其後於5 分鐘內即折返現場，並向之
        後到場之警員坦承為肇事者，顯無肇事逃逸之犯意云云
        ，然據上開所述，被告肇事後逕行駕車駛離右轉至天祥
        街，足認係出於逃逸之犯意，而實行逃逸行為，即已該
        當肇事逃逸之犯罪構成要件，是依上開首揭說明，縱其
        事後返回現場，坦陳為肇事者，亦不影響其已構成之肇
        事逃逸罪責。況另徵諸被告於折返現場向警方所坦陳者
        僅係其過失肇事之犯罪事實，其於另案被訴過失致死案
        件，偵查中均未曾供陳其於警方到場前之肇事逃逸行為
        ，甚且於檢察官相驗被害人訊問時，被告尚稱其撞倒輾
        過被害人，有下車查看被害人云云，此有外勤檢察官10
        8年3 月31日偵訊筆錄可稽，再觀諸該過失致死案件起
        訴書，亦無有關被告肇事後駕車離開現場之事實認定記
        載，直至該案經本院一審簡易判決後，告訴人上訴本院
        第二審於109 年1 月16日進行準備程序時，勘驗上開證
        人提出之行車紀錄器第2段錄影後，始查悉上情，而經
        告訴人另於109 年3 月9 日提出本件告訴，此亦有本院
        另案上開準備程序筆錄、本案告訴人刑事告訴狀等可按
        ，由此已見被告於另案初始疑有隱匿本案肇事逃逸犯行
        之情，自難以其事後折返向警方坦承為肇事者，即可遽
        認其無肇事逃逸之犯意可言，是被告此部分所辯，亦不
        足採為其有利之認定。
　　㈣綜上，足證被告確實於駕車過失肇事後，明知被害人受有
      嚴重傷害而有死亡之虞，且其曾任職業駕駛多年，有專業
      駕駛證照及經驗，對交通規則有關肇事後處理規定，應深
      知熟稔，仍未停留現場照護傷患，即逕行駛離，已該當肇
      事逃逸犯行甚明，而其上開所辯，顯均係飾卸之詞，難以
      憑採。是本案事證明確，被告上開犯行洵堪認定，應予依
      法論科。
三、論罪科刑：
　　㈠本件被告行為後，刑法第185 條之4 已於110 年5 月28日
      依司法院釋字第777 號解釋意旨修正公布（同年月30日生
      效），將原條文中之「肇事」規定修正為「發生交通事故
      」，以符合罪刑明確性之原則；另就該罪之法律效果部分
      ，亦區分行為人對法益侵害程度及結果為（普通）傷害、
      重傷害或死亡之不同，而分別訂定不同刑度之處罰。其中
      駕駛動力交通工具發生交通事故，致人傷害而逃逸者，其
      刑度由原來之「1 年以上7 年以下有期徒刑」，改為「6 
      月以上5 年以下有期徒刑」；致人於死或重傷而逃逸者，
      則維持原規定「1 年以上7 年以下有期徒刑」之刑度，以
      符憲法罪刑相當原則；另增訂第2 項規定，就犯同條第1 
      項之罪之駕駛人，於發生交通事故致人死傷係無過失者，
      規定減輕或免除其刑，以符合憲法比例原則之要求。本件
      被告行為時係犯修正前刑法第185 條之4 之駕駛動力交通
      工具肇事致人死亡而逃逸罪，但其行為後上述法律已修正
      施行，惟法定刑與原規定相同，並無應依刑法第2 條第1 
      項但書規定比較新舊法之情事，故應逕行適用現行刑法第
      185 條之4 第1 項後段之規定論罪。
　　㈡核被告上開所為，係犯刑法第185 條之4 第1 項後段之駕
      駛動力交通工具肇事致人死亡而逃逸罪。
　　㈢辯護人上開辯護意旨雖稱本件被告符合刑法第62條自首之
      規定，得減輕其刑云云。然自首係指行為人在其犯罪未被
      發覺前，自動申告其犯罪，並表明願受裁判之意思表示。
      而所謂未發覺之罪，係指凡有偵查職權之機關或公務員，
      不知有犯罪之事實，或雖知有犯罪事實，而不知犯罪人為
      何人者，均屬之。經查：本件被告於肇事後返回現場，雖
      向員警陳順辰表示其為肇事者，但就其是否涉犯肇事逃逸
      等節，據員警陳順辰證稱被告向其表示「車子不小心往前
      開一點」；嗣員警陳立育製作調查紀錄表詢問其現場車輛
      有無移動時，被告回答「我的車有移動」，於製作筆錄過
      程，雖曾向員警陳立育表示緊張整個衝出去，才再折回來
      ，卻未說明其是右轉駛入天祥街至天祥街121 巷路口才再
      迴轉駛回新北大道7 段與天祥街路口，將車輛停放於全家
      便利商店前，此均有上開證人警員於本院上開另案過失致
      死案件之審理筆錄存卷可佐；甚者於檢察官訊問時，被告
      竟對檢察官稱：伊當時準備起步，看到被害人想煞車，但
      一時緊張錯踩成油門，車頭先撞倒對方，對方倒地後，車
      子又碾過去；伊下車查看時對方還有意識並說很痛，有流
      血云云，亦有上開偵訊筆錄可稽，試圖遮掩其可能涉犯肇
      事逃逸之事實，足見被告顯無自動申告犯罪並願受裁判之
      意思，核與刑法第62條自首規定相違，自不得就肇事逃逸
      部分，爰引前開自首規定審酌減輕其刑。
　　㈣又辯護人雖再請求依刑法第59條規定減輕被告刑度等語，
      然按刑法第59條之酌量減輕其刑，必須犯罪另有特殊之原
      因與環境等等，在客觀上足以引起一般同情，認為即予宣
      告法定低度刑期尤嫌過重者，始有其適用（最高法院45年
      台上字第1165號判決意旨參照）。經查，被告於本案肇事
      後未停留現場查看並為被害人為必要之救護即逕自離開，
      所為實值非難，並審酌本案客觀情節，被害人遭撞擊後，
      尚未死亡，經送醫急救後，仍於同年月31日8 時6 分許，
      因右氣血胸、骨盆骨折及右下肢骨折、腸缺血併腸壞死而
      敗血性休克併多重器官衰竭死亡，可見被害人所受傷害嚴
      重而已臨命危、瀕死，成無自救力之人之境，是被告於肇
      事後逕自之逃逸行為不僅違反法規範，亦因其逃逸而使被
      害人錯失即時獲得救治之機會，又依前述被告犯罪之具體
      情狀，並無情輕法重可言，自無所謂宣告法定最低度之刑
      ，猶嫌過重之情事，參酌司法院釋字第777 號解釋意旨，
      尚無從適用刑法第59條之減刑規定，是辯護人此部分請求
      亦核無理由。
　　㈤爰以行為人之責任為基礎，審酌被告駕駛汽車疏未注意車
      前狀況，貿然踩踏油門起駛，撞擊輾壓被害人肇致死亡，
      已有過失在先，而其於發生交通事故後，復未停煞車輛留
      在現場為必要之救助行為，即逕行駕車加速離去，違反其
      應負之救護義務，所為並不可取，自應受一定程度之刑事
      非難；被告雖對過失傷害犯行部分予以坦認，然就肇事逃
      逸犯行部分則否認犯行之態度，兼衡其犯罪之動機、目的
      、手段，過失情節與違反義務之程度、被害人死亡之結果
      、犯罪後態度及與告訴人調解等一切情狀，量處如主文所
      示之刑。至辯護人雖另為被告辯護請求給予被告緩刑宣告
      云云，惟被告於本案犯行前，固未曾因故意犯罪受有期徒
      刑以上刑之宣告，然緩刑之諭知，除應具備一定之條件外
      ，並須有可認為以暫不執行為適當之情形，始得為之，亦
      屬法院審判時得依職權自由裁量之事項，本院衡酌被告曾
      擔任職業公車駕駛多年，其於行車時應遵行之安全事項自
      應甚稔，被告所為固屬過失犯罪，惟其違反注意義務之程
      度非輕，且被告犯後雖就過失致死罪部分犯行坦承不諱，
      但就與被害人家屬和解賠償事宜久延不定，而對肇事致人
      死亡逃逸罪部分之犯行亦矢口否認，難認具有悔意；故若
      未對被告執行適當刑罰，不僅對被告不足生警惕之效，更
      無法反應被告犯行侵害法益之嚴重性，而罰當其罪，亦難
      以達到刑法應報、預防、教化之目的，故本院斟酌上情，
      認被告並無暫不執行為適當之情事，自不宜緩刑宣告，併
      此敘明。
據上論斷，應依刑事訴訟法第299 條第1 項前段，刑法第185 條
之4 第1 項後段，判決如主文。
本案經檢察官王宗雄偵查起訴，由檢察官陳漢章到庭執行職務。
中華民國111年2月25日
                刑事第七庭  審判長法  官  彭  全  曄
　　　　　　　　
　　　　　　　　                  法  官  劉  思  吟
　　　　　　　　　　　　　　　　　　
　                                法  官  白  承  育
以上正本證明與原本無異。
如不服本判決應於收受送達後20日內向本院提出上訴書狀，並應
敘述具體理由；其未敘述上訴理由者，應於上訴期間屆滿後20日
內向本院補提理由書（均須按他造當事人之人數附繕本）「切勿
逕送上級法院」。
                                    書記官  陳宥伶
中　　華　　民　　國　　111 　年　　2 　　月　　25　　日
附錄本案論罪科刑法條全文：
中華民國刑法第185條之4
駕駛動力交通工具發生交通事故，致人傷害而逃逸者，處6 月以
上5 年以下有期徒刑；致人於死或重傷而逃逸者，處1 年以上7
年以下有期徒刑。
犯前項之罪，駕駛人於發生交通事故致人死傷係無過失者，減輕
或免除其刑。